【裁判字號】    99,上更(一),117
【裁判日期】    990714
【裁判案由】    妨害性自主罪等
【裁判全文】
臺灣高等法院臺中分院刑事判決     99年度上更(一)字第117號
上  訴  人  臺灣臺中地方法院檢察署檢察官
被      告  丙○○
指定辯護人  本院公設辯護人  王金陵
上列上訴人因被告妨害性自主罪等案件，不服臺灣臺中地方法院
96年度訴字第3943號中華民國96年12月28日第一審判決（起訴案
號：臺灣臺中地方法院檢察署96年度偵字第16424號），提起上
訴，本院判決後經最高法院發回更審，本院更為判決如下：
    主    文
原判決撤銷。
丙○○犯強制性交罪，處有期徒刑肆年。
    犯罪事實
一、丙○○、邱美惠夫妻與甲○（姓名年籍詳卷）夫妻為舊識，
    二家素有往來，丙○○曾對甲○表示愛慕之情，然為甲○明
    示拒絕，甲○之夫於民國96年5月1日過世後，甲○1人獨住
    於台中縣豐原市住處。甲○於96年6月6日上午11時22分及41
    分許，以家中電話撥打邱美惠所經營之「黛安娜美容院」電
    話，與邱美惠相約是日下午同往泡湯，於是日下午5時許泡
    湯畢，甲○與邱美惠各自返家，丙○○見狀認有機可趁，於
    當日18時許，進入甲○之臺中縣豐原市住處後逕上2樓，甲
    ○正欲洗澡，見突來之丙○○嚇一跳，丙○○見狀即一把將
    甲○推回臥房床上，甲○極力反抗，並互相扭打，致甲○倒
    地因而受有左臂3×2公分瘀傷及左肘2×1公分擦傷之傷害。
    甲○見自己力量抵抗不了，索性身體正面趴在床上，丙○○
    即著手強脫甲○背部之胸罩扣、內褲，同時一手摸甲○之胸
    部，另一隻手手指則強行插入甲○陰道得逞。甲○無已，乃
    與丙○○下樓談話、擦藥，丙○○於是夜20時許離去後，甲
    ○不甘受辱，於同日20時53分及59分許以電話告知邱美惠，
    邱美惠與丙○○於是夜22時許同往甲○住處談判精神賠償事
    宜未果，甲○即於翌日（同年6月7日）上午9時許報警處理
    ，經警循線查悉上情。
二、案經甲○訴由臺中縣警察局豐原分局報請臺灣臺中地方法院
    檢察署檢察官偵查起訴。
    理    由
一、證據能力部分：
(一)按被告以外之人於偵查中向檢察官所為陳述，除顯有不可信
    之情況者外，得為證據，同法第159條之1第2項定有明文。
    偵查中對被告以外之人（包括證人、鑑定人、告訴人、被害
    人及共同被告等）所為之偵查筆錄，或被告以外之人向檢察
    官所提之書面陳述，性質上均屬傳聞證據。惟現階段刑事訴
    訟法規定檢察官代表國家偵查犯罪、實施公訴，依法其有訊
    問被告、證人及鑑定人之權，證人、鑑定人且須具結，而實
    務運作時，檢察官偵查中向被告以外之人所取得之陳述，原
    則上均能遵守法律規定，不致違法取供，其可信度極高，職
    是，被告以外之人前於偵查中已具結而為證述，除反對該項
    供述得具有證據能力之一方，已釋明「顯有不可信之情況」
    之理由外，不宜以該證人未能於審判中接受他造之反對詰問
    為由，即遽指該證人於偵查中之陳述不具證據能力。且所謂
    不可信性情況，法院應審酌被告以外之人於陳述時之外在環
    境及情況，例如：陳述時之心理狀況、有無受到外力干擾等
    ，以為判斷之依據。本件證人甲○於檢察官偵查中，以證人
    之身分陳述，經告以具結義務及偽證處罰後，於命證人朗讀
    結文後具結，其係於負擔偽證罪之處罰心理下證述，並以具
    結擔保其供述之真實性，又無受其他不當外力干擾之情形，
    其未曾提及檢察官在偵查時有不法取供之情形，依上說明，
    其於偵查中之證言自均具有證據能力。
(二)次按被告以外之人（包括證人、鑑定人、告訴人、被害人及
    共同被告等）於審判外之陳述雖不符刑事訴訟法第159條之1
    至之4等4條之規定，而經當事人於審判程序同意作為證據，
    法院審酌該言詞陳述或書面陳述作成時之情況，認為適當者
    ，亦得為證據；當事人、代理人或辯護人於法院調查證據時
    ，知有刑事訴訟法第159條第1項不得為證據之情形，而未於
    言詞辯論終結前聲明異議者，視為有前項之同意，同法第15
    9條之5定有明文。立法意旨在於傳聞證據未經當事人之反對
    詰問予以核實，原則上先予排除。惟若當事人已放棄反對詰
    問權，於審判程序中表明同意該等傳聞證據可作為證據；或
    於言詞辯論終結前未聲明異議，基於尊重當事人對傳聞證據
    之處分權，及證據資料愈豐富，愈有助於真實發見之理念，
    且強化言詞辯論主義，使訴訟程序得以順暢進行，上開傳聞
    證據亦均具有證據能力。本件證人甲○固曾於警詢中為陳述
    ，其性質雖屬傳聞證據，惟查無符合同法第159條之1至之4
    等前4條之情形，其所為之上開警詢筆錄內容，業經本院審
    理時予以提示並告以要旨，且各經檢察官及被告等人表示意
    見。當事人已知上述筆錄乃傳聞證據，且均未於言詞辯論終
    結前對該等筆錄內容聲明異議，依上開規定，是其於警詢中
    之證言已擬制同意其有證據能力，本院審酌上開筆錄作成時
    ，較無人情施壓或干擾，亦無不當取供之情形，認為以之作
    為本案之證據亦屬適當，是其於警詢中之證言自具有證據能
    力。
二、按證據之取捨、證明力之判斷及事實之認定，雖屬事實審法
    院自由判斷之職權，但此項職權之行使，應受客觀存在之經
    驗法則、論理法則所支配，方為適法，此觀刑事訴訟法第15
    5條第1項之規定自明。且法院應斟酌調查所得之各項直接、
    間接證據，本於推理作用而為綜合判斷，不得僅將卷內各項
    證據，予以割裂觀察而單獨評價，否則即與論理法則不合。
    又被害人之陳述固須無瑕疵可指，且有補強證據證明其確與
    事實相符，始得採為科刑之基礎；但所謂「補強證據」，係
    指除該被害人陳述本身外，其他足以佐證其陳述之事實確具
    有相當程度真實性之證據而言。其所補強者，不以事實之全
    部為必要，祇須因補強證據與其陳述相互印證，依社會通念
    ，足使事實獲得確信者，即足當之。訊據被告丙○○固坦承
    於上開時地進入甲○住處及有出手推倒告訴人甲○，致甲○
    受有傷害之事實不諱，惟矢口否認有何加重強制性交、強制
    性交、侵入住宅之犯行，辯稱：案發當天早上11時許，告訴
    人甲○打電話給伊，要伊傍晚有空過去，伊於下午18時許前
    往，按了門鈴，告訴人甲○開門讓伊進去，伊詢問有何事情
    ，告訴人甲○表示沒什麼事情，伊就習慣性要用手去撥告訴
    人甲○肩膀，結果告訴人甲○抓起伊左手就咬，伊即用右手
    推開告訴人甲○，告訴人甲○因而跌倒，伊要過去扶告訴人
    甲○時，告訴人甲○即抓捏伊肚子，伊還是將告訴人甲○扶
    起來，至廚房時，伊問告訴人甲○為何要咬人，告訴人甲○
    向伊表示誤以為伊要摸其胸部，之後，告訴人甲○拿藥膏擦
    自己手上之傷，並幫伊擦咬傷之地方，且倒茶給伊喝，雙方
    尚有聊天，接著，伊上完廁所就離開了，當晚21時許，告訴
    人甲○又以家中電話（04）00000000號打伊所使用之0000-0
    00000號行動電話要伊過去，伊在當晚21時許過去，告訴人
    甲○詢問有沒有錢，伊回答沒有後就離開了，當晚22時許，
    告訴人甲○又打電話給伊太太，伊即與太太一同過去，結果
    告訴人甲○向伊太太表示要伊去領錢給她，經伊拒絕云云。
三、經查：
(一)案發當日（96年6月6日）上午11時22分及41分許，甲○以家
    中電話撥打被告之妻邱美惠所經營美容院之電話，與邱美惠
    相約是日下午同往泡湯，於是日下午17時許泡湯畢，甲○與
    邱美惠各自返家，被告丙○○於當日下午18時許，進入甲○
    住處2樓，對甲○為上揭性侵等事實，業據證人女於警詢、
    偵查及原審審理中供證綦詳，其於原審審理中明確證稱：96
    年6月6日當天上午並未撥打電話與被告聯絡，而係與被告之
    妻聯絡相約外出泡湯之事，案發當天家中僅伊1人，被告係
    私闖進入伊住處，伊不知道被告如何進入，伊發現時，被告
    已經出現在住處2樓，當時伊僅穿著內衣褲、外罩上衣，正
    要走出房間準備去1樓洗澡，看到被告嚇了一跳，就問被告
    如何進來，被告說1樓後門沒關，之後，被告就用手將伊推
    到床上，伊反抗並翻身趴在床上，被告就將身體壓在伊身上
    ，用手解開伊內衣背扣及褪去伊內褲，並1手撫摸伊胸部，
    另1手之手指即插入伊陰道內，伊便用嘴咬被告之手2、3 口
    ，雙方並有發生拉扯，拉扯過程中，雙方均有受傷，經過10
    幾分鐘後，伊要求被告到樓下談，被告得逞後，就讓伊起身
    ，伊便坐在床上，穿好衣褲，此時，被告有拿出手機比畫，
    之後，到樓下時，我們各自倒茶喝，伊有擦藥，並順便幫被
    告擦藥，當時發生這種事情，伊也不知道該如何處理，談話
    過程中，被告並表示有用手機照相，如果把事情公開要將照
    片公布在網路上，雙方還談了一些無關緊要的事情，前後大
    約1小時，被告便離開，當晚21時許，伊先撥打被告之行動
    電話未接通，之後2次撥打電話予被告之妻，向伊表示被告
    對伊做出不該做的事情，被告之妻向伊表示要去找被告，後
    來被告夫妻有到伊住處商談，伊便向被告之妻表示要如何作
    精神賠償之問題，而被告則表示就已經做了，不然要怎麼樣
    ，雙方談了1個多小時，沒有結果，被告夫妻於當晚22時許
    離開，隔天早上伊才去報案等語（見原審卷第38至42頁），
    核證人甲○於原審上揭所證與其先前在警詢、偵查中證述情
    節均相符合，而證人甲○受有左臂3×2公分瘀傷及左肘2×1
    公分擦傷之傷害等情，亦有行政院衛生署豐原醫院受理疑似
    性侵害事件驗傷診斷書（附偵卷第47頁密封證物袋內）附卷
    可稽。
(二)被告雖辯以是日上午甲○打電話至其妻之美容院找伊邀約被
    告當晚到其住處云云，然為證人甲○堅決否認，且甲○係因
    長年在被告之妻邱美惠所經營美容院洗頭及美容消費，而與
    被告之妻邱美惠交好，致二家互有往來，然甲○並未曾與被
    告單獨外出之情事，此為證人甲○於偵查、原審中及被告之
    妻邱美惠於原審審理中供證明確（偵卷第19頁、原審卷第38
    、44、47頁），而甲○之夫甫於96月5月1日過世，距案發前
    僅約1月，甲○與被告間亦無其他恩怨糾紛，衡情甲○應無
    以電話無故單獨邀約被告之可能。況被告所辯甲○打電話邀
    約其前往云云，復辯稱其不知甲○邀其前往係為何事，其前
    往時甲○亦說沒什麼事云云，然苟係甲○邀其前來，為何又
    告以無事，其後雙方復又拉扯咬傷？此情誠屬難解，復與常
    理有悖，殊難置信。又被告係俟其妻與甲○於是日下午5時
    許泡湯畢各自返家後，於下午6時許即獨自1人騎駛機車前往
    甲○住處，其妻亦不知被告前往甲○住處乙情，亦據證人邱
    美惠於原審中供證在卷（原審卷第47頁），被告苟非意圖不
    軌，又豈有如此行逕？再稽諸卷內電話通聯紀錄資料所示：
    被告之妻邱美惠所使用之00-00000000號市內電話（即其所
    經營之美容院電話），於案發當日之上午11時22分、11時41
    分許（相距10多分鐘），雖各收到甲○以其家中00-0000000
    0號市內電話打來之通話紀錄，依證人邱美惠在原審亦供證
    ：伊在該日上午接到甲○電話係甲○邀其去泡湯，又該00-0
    0000000號市內電話係其店內（即邱美惠經營之美容院）之
    電話等語（見原審卷第47頁）。是該門號電話既係被告之妻
    邱美惠經營美容院之電話，則甲○明知被告之配偶邱美惠在
    場，倘欲私約被告，何以竟捨被告行動電話不用，而以被告
    之妻邱美惠營業場所之電話，私邀被告晚上到其住處相會？
    被告所辯此節，與情理顯有未合。且依被告行動電話之通訊
    紀錄，其當日於17時54分許，與人通話後，至同日晚上19時
    9分之間，共有15通電話之通話時間紀錄均為0（見偵卷第15
    頁反面），經質以被告，被告雖辯以其時手機沒電云云（本
    院更一卷第42頁正反面），然核諸該段期間恰為被告在甲○
    住處之時段，且被告其後隨於同日之20時57分許撥打電話予
    他人通話時間為31秒，苟係手機沒電，信無如此巧合之理，
    足徵其所辯手機沒電云云，應非屬實，則被告於本件案發時
    段故為不接任何電話，則被告倘無他圖，何故在甲○住處時
    ，均拒接來電？其情亦堪質疑。
(三)又證人甲○雖在被告離開後，於當晚21時零2分許，以電話
    與被告之行動電話通話約294秒（約4、5分鐘），但被告對
    此節自承：甲○打伊手機3、4分鐘，也不過是談那件事等語
    （見原審卷第16、17頁），再稽之卷內邱美惠營業處所之00
    -00000000號電話之通訊紀錄，甲○在上開與被告之行動電
    話聯絡前，已先於同日20時53分、59分各有1通電話予邱美
    惠，而證人邱美惠亦證陳：當晚被告在晚上約8、9點時返家
    ，大約就是甲○打第1通電話時。當天晚上快9點時，我接到
    2、3通，剛開始是閒聊，後來A女說我老公對她不禮，剛好
    我老公從外面回來等語（見原審卷第45、47頁）；稽此，則
    甲○當晚已先打電話給被告之配偶，告知上情，嗣又打被告
    之行動電話與之爭議本案，則其打電話予被告，亦係因遭被
    告性侵之情可見，並無被告所辯之其他私情。且被告是否對
    甲○為性侵害等情，以其2人最為明白，而甲○當晚倘非受
    侮，在行動電話通話中既無他人在場，甲○何必與被告兩人
    在電話中單獨爭議此事？自非可以甲○事後有打行動電話與
    被告爭執此事乙情，遽認甲○所述係屬虛妄。
(四)次依證人甲○於原審審理中證稱：「當時伊僅穿著內衣褲、
    外罩上衣，正要走出房間準備去1樓洗澡，看到被告嚇了一
    跳，就問被告如何進來，被告說1樓後門沒關，之後，被告
    就用手將伊推到床上，伊反抗並翻身趴在床上，被告就將身
    體壓在伊身上，用手解開伊內衣背扣及褪去伊內褲，並1手
    撫摸伊胸部，另1手之手指即插入伊陰道內，伊便用嘴咬被
    告之手2、3口，雙方並有發生拉扯，拉扯過程中，雙方均有
    受傷，經過10幾分鐘後，伊要求被告到樓下談，……」等語
    （見原審卷第59頁），被告則辯稱：案發當天早上11時許，
    甲○打電話給伊，要伊傍晚有空過去，伊於下午18時許前往
    ，按了門鈴，甲○開門讓伊進去，伊詢問有何事情，甲○表
    示沒什麼事情，伊就習慣性要用手去撥告訴人甲○的肩膀，
    結果甲○就抓起伊左手咬，伊便用右手推開甲○，甲○因而
    跌倒，伊要過去扶甲○起來時，甲○就捏伊肚子，伊還是將
    甲○扶起來。到廚房那裡時，伊問甲○為何要咬人，甲○向
    伊表示誤以為伊要摸其胸部。之後甲○拿藥膏擦自己手上的
    傷，並幫伊擦咬傷的地方，且倒茶給伊喝，雙方還有聊天，
    接著，伊上完廁所就離開了云云。是被告既供稱：當日甲○
    與被告兩人均有擦藥等情，應係坦認甲○所供：當時兩人均
    有受傷屬實。而稽諸卷內被告到案時警方為其所拍受傷照片
    ，被告受傷部位係在左下臂內側、脖子左右側、頸部與胸腔
    交界之右鎖骨處、腹部肚臍右側及右手腕等多處（見警卷第
    17-19頁），次依行政院衛生署豐原醫院為甲○檢驗所出具
    之受理疑似性侵害事件驗傷診斷書（下稱驗傷診斷書）之記
    載，甲○受有左臂3×2公分瘀傷（在左上臂內側）及左肘2
    ×1公分擦傷（在上左肘內側）之傷害（見偵卷第47頁之密
    封袋內）。核諸被告與甲○上開傷勢，俱與甲○指訴，伊有
    反抗而與被告扭打，致兩人多處受傷，伊為防禦，正面趴著
    ，被告以手強伸至前方撫摸其胸部等情相符。再觀諸甲○肩
    膀並無受傷，而被告除左臂及腹部外，身上尚有多處外傷，
    而其腹部及鎖骨上之傷害，且應係在蔽體衣物之內，倘未反
    抗扭打，甲○如何傷其上開多處部位？且被告及甲○之上開
    傷勢，與其前開所辯：伊就要用手去撥甲○的肩膀，甲○抓
    伊左手咬，伊用右手推開甲○，伊扶甲○起來時，甲○就捏
    伊肚子；暨所稱：只有動手推甲○之動作，及甲○只有對伊
    咬手臂及捏肚子各等語，均不相符合。準此，亦徵被告所辯
    不實，非可採信。
(四)又案發當日下午，被告之妻邱美惠與甲○同往泡湯至5時許
    各自返家後，是夜20、21時許接獲甲○電話告以被告對其不
    禮貌後，與被告同往甲○住處談判精神賠償事宜未果乙情，
    亦據證人邱美惠於原審供證：96年6月6日早上有接到告訴人
    甲○打來的一通電話，要找伊夫妻去告訴人甲○住處附近之
    游泳池泡湯，伊有單獨過去，之後，一起用餐，餐後，告訴
    人甲○並到伊店內作臉，直到下午17時許才離開，晚上大約
    20、21時許左右，伊有接到2、3通告訴人甲○打來的電話，
    第1通告訴人甲○向伊表示被告對其不禮貌，剛好被告自外
    返家，伊表示要問被告，告訴人甲○即表示沒事不要問了並
    中斷通話，第2通告訴人甲○表示沒事，之後，伊有回電話
    ，告訴人甲○又向伊表示被告對其不禮貌，要伊帶被告一起
    過去瞭解，伊於當晚22時許，與被告一起過去，告訴人甲○
    便對被告表示要其當天晚上領錢出來給她，被告表示沒有，
    並詢問為何要領錢給她，告訴人甲○即表示被告手上有被她
    咬的證據，要求被告一定要領錢給她，前後談了半個小時左
    右，伊與被告即離開等語（見原審卷第45至48頁），稽諸被
    告之妻邱美惠與甲○多年交好，2人幾近每日見面，是日尚
    且同往泡湯，甲○與被告亦無任何恩怨乙情以觀，衡情甲○
    應無任加誣陷之理，甲○若非受辱，又豈有無端向被告夫妻
    2人要求精神補償金之可能？且證人甲○之財務經濟狀況均
    較案發時係無業賦閒家中之被告為優渥，此亦為證人甲○及
    被告於偵查中供陳明確（偵卷第19、20頁），衡情甲○亦無
    平白向被告藉事索求之動機。據此，亦徵被告所辯告訴人向
    其無故要求金錢賠償乙詞非可採信。
(五)再被告夫妻2人於事發後一再央人向告訴人甲○尋求和解乙
    情，亦據證人張素容於原審證稱：被告之妻邱美惠在96 年6
    月11或12日有打電話給伊，請伊跟她一起去告訴人甲○的家
    裡，被告之妻沒有提及被告所犯的罪名，僅說公訴罪會判很
    重，被告之妻當時沒有告知伊要用金錢賠償告訴人甲○、希
    望告訴人甲○能撤回，僅告知伊要伊跟她一起去告訴人甲○
    家裡，伊後來沒有跟被告之妻一起到告訴人甲○家裡等語（
    見原審卷第45至46頁）。證人廖詹霞於原審證稱：被告夫
    妻有來找伊，拜託伊帶他們夫妻去找告訴人甲○，伊告訴被
    告夫妻，伊年歲大了不參與這種事情，伊有問被告夫妻為何
    要伊帶他們一起去見告訴人甲○，他們僅回答稱跟告訴人甲
    ○有小小誤會，並未提及內容等語（見原審卷第47頁），證
    人黃英瑜於原審證稱：「（案發後被告或他的太太有無跟你
    聯繫？）96年6、7月份的時候我在公園澆水，被告的太太在
    告訴人的家裡打電話給我，說撤回告訴狀需要一個見證人，
    我趕到告訴人的住處」、「（當時有無談到協調的內容？）
    談到撤回告訴需要見證人，我來是要保護告訴人以防撤回告
    訴後被被告誣告，我說儘量大家不要告」、「（被告太太有
    無說要賠償告訴人？）沒有講到，我說不見得要我當見證人
    ，也可以找調解委員會或公證人」、「（當時被告的太太有
    無說被告對告訴人性侵害的事實？）他說大家是好朋友，不
    要相告，這樣而已」、「（那天為何沒有談成撤回告訴的事
    情？）因為告訴人說她心情不好，今天不要講，我就給她名
    片，有需要可以找我，我就走了」等語（見原審卷第70頁背
    面至第71頁），苟被告所辯屬實，其等又何必一再試圖與告
    訴人和解？且案發後，證人即被告之女林秀娟曾於96年6月
    11日22時2分，傳送簡訊予甲○，簡訊內容：「阿姨：我是
    秀娟，爸爸的事，我們都知道了！『我們也知道他的行為是
    不對的，我們不奢求妳原諒他』，但是我懇求你，『給我們
    三個女人一個機會替我爸爸補償的機會』，只要妳肯和解，
    什麼都好商量，可以嗎？不知妳可否回想一下我們之間的相
    處情形，媽媽是妳的好朋友吧？當妳們心情不好時，是會互
    相傾訴的，對嗎？當阿伯（指甲○之夫，已亡故）身體不好
    時，媽媽也陪著妳渡過，一起出去走走散心！現在變的這樣
    局面，是最糟的，『今天爸爸做錯事』，我真的真的很抱歉
    ，很對不起妳，我跟妹妹都希望妳能高抬貴手能和解，要處
    罰就罰我們吧！我實在很捨不得『媽媽每天哭』！看她這樣
    我很難過，真的我們很誠懇的拜託妳，給我們機會好嗎？拜
    託！拜託，妳要我跟妹妹做什麼補償我們會盡力的」等語，
    有該簡訊翻拍照片在卷足查（見偵卷第36頁以下），並經證
    人林秀娟於原審證陳該簡訊為其所發無訛（見原審卷第48頁
    以下），依其簡訊內容一再以被告所做之錯事，向甲○道歉
    ，其母亦為此每天哭泣，又對甲○動之以情，請求甲○同意
    和解。被告之女在案發後，所發之上開函件內容，信非無故
    。諸此，亦足為被告所辯非足採信之佐證。
(六)綜上，被告所辯與常情有違，且與事證不符，核非事實，不
    足採信，本案事證明確，被告犯行洵堪認定。
四、核被告丙○○所為，係犯刑法第221條第1項之強制性交罪。
    公訴人雖認被告係以不明方式進入甲○住處性侵而涉犯刑法
    第222條第1項第7款之侵入住宅強制性交罪嫌，然查被告夫
    妻與告訴人甲○夫妻兩家多年互有往來，而本案告訴人甲○
    於96年6月7日向警方報案後，經警前往告訴人甲○之住處拍
    照，告訴人甲○住處之前門紗窗、鋁門、後門紗窗、鐵門並
    無遭破壞痕跡，此有告訴人甲○住處之照片3張附卷可稽（
    見警卷第20、21頁），且告訴人甲○並未證述其住處之門窗
    有遭人破壞之痕跡，本案復無其他證據足證被告持有告訴人
    甲○住處之鑰匙而自行進入告訴人甲○之住處，依罪疑惟輕
    原則，尚難認定被告有無故侵入住宅之行為。是起訴法條尚
    有未洽，應予變更，本院並將變更法條告知。又公訴意旨認
    被告施以強暴推倒甲○及與甲○扭打致甲○受傷乙情，另涉
    犯刑法第277條第1項之傷害罪嫌部分，查該行為已包含於強
    姦罪之強暴內容，自不另成立該罪名，惟因公訴人認此部分
    與有罪部分為想像競合犯之裁判上一罪關係，爰不另為無罪
    諭知。原審未予詳察，遽為被告無罪諭知，尚有可議，檢察
    官執此上訴指摘原判決不當，非無理由，應由本院將原判決
    撤銷改判。爰審酌被告丙○○並無犯罪之素行尚佳、本件其
    覬覦告訴人姿色罔顧告訴人與其妻多年交情而為性侵，誠為
    可議，及其犯罪動機、手段、所生危害、犯後飾詞否認，且
    未賠償告訴人之犯後態度等一切情狀，量處如主文第2項所
    示之刑。
據上論斷，應依刑事訴訟法第300條、第369條第1項前段、第364
條、第299條第1項前段，刑法第221條第1項，判決如主文。
本案經檢察官乙○○到庭執行職務。
中    華    民    國    99    年    7     月    14    日
            刑事第一庭    審判長法  官  陳  紀  綱
                                法  官  姚  勳  昌
                                法  官  林  欽  章                          
以上正本證明與原本無異。     
如不服本判決應於收受送達後10日內向本院提出上訴書狀，其未
敘述上訴之理由者，並得於提起上訴後10日內向本院補提理由書
（均須按他造當事人之人數附繕本）「切勿逕送上級法院」。
                                                        
                                書記官  卓  佳  儀

中    華    民    國    99    年    7     月    14    日

司法院資訊處製作；財團法人民間司法改革基金會備份。
